【裁判字號】    89,訴,590
【裁判日期】    891016
【裁判案由】    毒品危害防制條例
【裁判全文】
臺灣彰化地方法院刑事判決                          八十九年度訴字第五九號
    公  訴  人  臺灣彰化地方法院檢察署檢察官
    被      告  甲○○
右列被告因違反毒品危害防制條例案件，經檢察官提起公訴（八十九年度毒偵字第一
八九二號），暨送請併案審理（八十九年度毒偵字第三０六五、三０九五、三六四一
、三八九一號），本院判決如左：
    主  文
甲○○連續施用第壹級毒品，累犯，處有期徒刑拾月。海洛因拾包、摻有海洛因香
煙頭壹截，均沒收銷燬；塑膠袋壹包、削尖吸管壹支，均沒收。又連續施用第貳級毒
品，累犯，處有期徒刑肆月。安非他命貳包沒收銷燬；安非他命吸食器壹個、玻璃吸
管貳支，均沒收。應執行有期徒刑壹年。海洛因拾包、摻有海洛因香煙頭壹截、安
非他命貳包，均沒收銷燬；塑膠袋壹包、削尖吸管壹支、安非他命吸食器壹個、玻璃
吸管貳支，均沒收。
    事  實
一、甲○○曾因違反麻醉藥品管理條例案件，經本院判處有期徒刑六月，於民國（下
    同）八十七年一月七日執行完畢。未知悔改，前因施用毒品案件，經觀察勒戒後
    ，認無繼續施用毒品之傾向，由台灣彰化地方法院檢察署檢察官於八十七年十一
    月二十四日，以八十七年度偵字第一０一二一號案件為不起訴處分確定。仍無悔
    悟，又施用毒品，經送觀察、勒戒後，認有繼續施用毒品之傾向，除經檢察官提
    起公訴，由本院以八十八年度訴字第五三七號案件判處施用第一級毒品罪有期徒
    刑九月；施用第二級毒品罪有期徒刑五月，應執行有期徒刑一年（起訴書誤為判
    處有期徒刑七月），於八十八年十一月一日確定外，並送入台灣雲林戒治所施以
    強制戒治。嗣戒治成效經評定合格，由本院裁定停止戒治，交付保護管束，於八
    十九年二月十日自台灣雲林戒所釋放出所。詎無悛改，又基於施用第一級毒品海
    洛因與第二級毒品安非他命之各別概括犯意，自八十九年二月二十日起至八十九
    年七月三十一日止，在彰化縣田尾鄉不詳朋友住處，以將安非他命置於玻璃管內
    燒烤，使生煙霧嗅吸方式，多次施用安非他命。另以利用削尖吸管將海洛因摻入
    香煙中點火吸用方式，多次施用海洛因。先後於（一）八十九年二月二十二日、
    三月七日，在台灣彰化地方法院檢察署執行保護管束時採取尿液，嗣送驗後查知
    。（二）八十九年六月八日下午二時二十分許，在彰化縣田尾鄉○○路○段四二
    七號前為警查獲，並扣得其所有海洛因八小包，合計淨重一．０九公克。（三）
    當日另經警採尿，嗣送驗有毒品反應，又函請檢察官偵辦。（四）八十九年六月
    九日下午四時三十分許，在彰化縣北斗鎮○○街二十二號為警查獲，並扣得其所
    有安非他命一小包，重約一．一公克及摻有海洛因香煙頭一截與供施用安非他命
    之玻璃吸管一支。（五）八十九年七月三十一日下午二時五十分許，在彰化縣北
    斗鎮○○路○段二九五號前為警查獲，並扣得其所有海洛因五包，合計淨重０．
    九０公克、安非他命一包、安非他命吸食器一個、玻璃吸管一支、削尖吸管一支
    ，塑膠袋一小包等物。
二、案經彰化縣警察局及其北斗分局先後移送、報請暨台灣彰化地方法院檢察署檢察
    官自動檢舉偵查起訴及送請併案審理。
    理  由
一、右揭犯罪事實，業據被告於審理中自白不諱，又被告於八十九年二月二十二日所
    採尿液檢驗結果，係呈嗎啡及甲基安非他命陽性反應，八十九年三月七日所採尿
    液檢驗結果，係呈安非他命與甲基安非他命陽性反應，有台灣彰化地方法院檢察
    署委託昭信科技顧問股份有限公司檢驗被告尿液後出具之濫用藥物陽性檢體檢驗
    報告暨該署受保護管束人即被告尿液檢體監管紀錄表二份在卷可稽；另被告於八
    十九年六月八日、六月九日及七月三十一日為警查獲時所採尿液檢驗結果，均係
    呈嗎啡及甲基安非他命陽性反應，有彰化縣衛生局煙毒尿液檢驗成績書（煙檢字
    第八九二二五一、八九二二五四、八九二八三二）三紙在卷可憑。依人體施用安
    非他命及海洛因後，約於二、三日內，仍得於尿液中檢出甲基安非他命與嗎啡陽
    性反應之相關文獻資料經驗，復有海洛因十三包、安非他命二包、安非他命吸食
    器一個、玻璃吸管二支、摻有海洛因香煙頭一截等物扣案供佐，而扣案白粉十三
    包確係海洛因，其中八包合計淨重一．０九公克（包裝重一．八九公克）；五包
    合計淨重０．九０公克（包裝重一．三０公克），均經法務部調查局鑑驗在案，
    有鑑定通知書二紙附卷足證，被告自白核與事實相合，可加採信，故本件事證明
    確，被告犯行堪予認定。
二、查被告前因施用毒品案件，經觀察勒戒後，認無繼續施用毒品之傾向，由台灣彰
    化地方法院檢察署檢察官於八十七年十一月二十四日，以八十七年度偵字第一０
    一二一號案件為不起訴處分確定，有不起訴處分書在卷可稽。仍無悔悟，五年內
    又二犯施用毒品案件，經送觀察、勒戒後，認有繼續施用毒品之傾向，除經檢察
    官提起公訴，由本院以八十八年度訴字第五三七號案件判處施用第一級毒品罪有
    期徒刑九月；施用第二級毒品罪有期徒刑五月，應執行有期徒刑一年，於八十八
    年十一月一日確定外，並送入台灣雲林戒治所施以強制戒治。嗣戒治成效經評定
    合格，由本院裁定停止戒治，交付保護管束，於八十九年二月十日自台灣雲林戒
    治所釋放出所，由台灣彰化地方法院檢察署檢察官指揮執行保護管束事項，有起
    訴書、判決書、台灣彰化地方法院檢察署檢察官保護管束指揮書在卷可按。故核
    本件被告所為，係三犯毒品危害防制條例第十條第一項、第二項之罪。被告為施
    用毒品持有毒品海洛因、安非他命之低度行為，為施用之高度行為所吸收，不另
    論罪。先後多次施用海洛因、安非他命之犯行，時間緊接，所犯構成要件相同，
    顯係基於概括犯意所為，屬連續犯，依法應各論以一罪並加重其刑。又所犯上開
    二罪，犯意各別，行為互殊，應分論併罰之。起訴書雖僅載述被告於八十九年二
    月二十二日前四日內有各施用安非他命與海洛因一次及於八十九年三月七日前四
    日內有施用安非他命一次之犯行，漏無載及前揭犯罪事實所載其他多次犯行，惟
    核該其他多次犯行係與起訴書所載述之犯行各具連續犯裁判上一罪關係，自為起
    訴效力所及，本院應一併審究。另被告曾因違反麻醉藥品管理條例案件，經本院
    判處有期徒刑六月，於八十七年一月七日執行完畢，有台灣彰化地方法院檢察署
    刑案資料查註紀錄表與台灣高等法院被告全國前案紀錄表在卷可證，五年以內再
    犯本件有期徒刑以上之罪，應各論以累犯，迭加重其刑。爰審酌被告犯罪之動機
    、目的、手段、所生危害及犯罪後坦承犯行等一切情狀，分別量處如主文所示之
    刑，並定其應執行之刑，以示懲儆。扣案海洛因十三包（有法務部調查局鑑定通
    知書可據）、安非他命二包各屬第一級毒品、第二級毒品；摻有海洛因香煙頭一
    截，因海洛因與摻附之香煙頭在物理上難加析離，應視同為第一級毒品，均依毒
    品危害防制條例第十八條第一項宣告沒收銷燬。扣案安非他命吸食器一個、玻璃
    吸管二支，係供被告施用安非他命之物；扣案塑膠袋一包，削尖吸管一支，供被
    告施用海洛因所用，均屬被告所有，已據被告陳明，依刑法第三十八條第一項第
    二款，均宣告沒收。
據上論斷，應依刑事訴訟法第二百九十九條第一項前段，毒品危害防制條例第十條第
一項、第二項、第十八條第一項，刑法第十一條、第五十六條、第四十七條、第五十
一條第五款、第三十八條第一項第二款，判決如主文。
本案經檢察官詹昭書到庭執行職務。
中      華      民      國      八十九      年    十    月    十六    日
                                臺灣彰化地方法院刑事第二庭
                                       法      官    洪  榮  謙
右正本證明與原本無異。
如不服本判決，應於判決送達後十日內向本院提出上訴狀（須附繕本）。
                                       法院書記官    梁  高  賓
中    華    民    國      八十九      年       十      月     二十三    日
毒品危害防制條例第十條：
施用第一級毒品者，處六月以上五年以下有期徒刑。
施用第二級毒品者，處三年以下有期徒刑。


司法院資訊處製作；財團法人民間司法改革基金會備份。
